【裁判字號】    90,家訴,174
【裁判日期】    900905
【裁判案由】    確認親子關係不存在
【裁判全文】
臺灣臺中地方法院民事判決          九十年家訴字第一七四號
    原      告  丙○○
    被      告  乙○○
    法定代理人  甲○○
右當事人間確認親子關係不存在事件，本院判決如左：
    主      文
確認原告與被告間之父子關係不存在。
訴訟費用由被告負擔。
    事      實
甲、原告方面：
  一、聲明：如主文所示。
  二、陳述：緣原告與被告法定代理人甲○○於民國八十六年七月間即有男女朋友關
            係，八十七年四月十日甲○○生下被告，當時原告誤為被告係自原告受
            胎所生，因而於同年月十八日辦理結婚。嗣經原告委請台中榮民總醫院
            進行血親鑑定，經該院於九十年一月八日鑑定結果：「可以否認陳劭恩
            與丙○○之親子關係」，原告始知甲○○所生被告非自原告受胎。為維
            護親子血緣正確關係，健全戶政登記，請准判決如原告訴之聲明。
  三、證據：提出戶籍謄本、行政院國軍退除役官兵輔導委員會台中榮民總醫院血親
            鑑定報告各一件為證。
乙、被告方面：
  一、聲明：同意原告之請求。
  二、陳述：被告法定代理人與原告結婚時也不知道被告非自原告受胎，是檢查ＤＮ
            Ａ後才知道。
    理      由
一、原告起訴主張緣原告與被告法定代理人甲○○於八十六年七月間即有男女朋友關
    係，八十七年四月十日甲○○生下被告，當時原告誤為被告係自原告受胎所生，
    因而於同年月十八日辦理結婚。嗣經原告委請台中榮民總醫院進行血親鑑定，經
    該院於九十年一月八日鑑定結果：「可以否認陳劭恩與丙○○之親子關係」，原
    告始知甲○○所生被告非自原告受胎等情，為被告所不爭執，並據原告提出戶籍
    謄本、行政院國軍退除役官兵輔導委員會台中榮民總醫院血親鑑定報告各一件為
    證，是堪信原告之主張為真實。
二、按民法第一千零六十四條規定，非婚生子女其生父與生母結婚者，視為婚生子女
    ，亦即非婚生子女，因其生父母嗣後結婚，在法律上當然視為婚生。故如嗣後發
    現其與生父間並無血緣關係，可由該子女、生母、生父或其他有利害關係之第三
    人，隨時提起確認親子關係不存在之訴，以除去其不實之親子關係（最高法院六
    十三年第三次民事庭會議決議參照）。又確認法律關係成立或不成立之訴，非原
    告有即受確認判決之法律上利益者，不得提起，民事訴訟法第二百四十七條第一
    項前段定有明文。而所謂即受確認判決之法律上利益，係指法律關係之存否不明
    ，原告主觀上認其在法律上之地位有不妥之狀態存在，且此種不妥之狀態，能以
    確認判決將之除去者而言，最高法院五十二年台上字第一二四０號亦著有判例。
    本件如前所述，原告與被告沒有血緣關係，惟戶籍謄本上仍記載被告之父為原告
    ，兩造間之身分關係尚非明確而有不妥之狀態，而此種不妥之狀態得以確認判決
    除去，應認原告有即受確認判決之利律上利益，得提起本件確認之訴。從而，原
    告提起本件訴訟，請求確認原告與被告間父子關係不存在，為有理由，應予准許
    。
三、據上論結，本件原告之訴為有理由，依民事訴訟法第七十八條，判決如主文。
中      華      民      國    九十      年      九      月      廿五    日
                                    臺灣臺中地方法院家事法庭
~B法      官  林清吟
右為正本係照原本作成
如對本判決上訴須於本判決送達後二十日內向本院提出上訴狀
中      華      民      國    九十      年      九      月      廿五    日
~B法院書記官


司法院資訊處製作；財團法人民間司法改革基金會備份。
